# 对建设铁路的参股投资是否可以计入可供出售金融资产

提问人：monsoon409 时间：2019-04-23 16:30:54
请教各位老师，碰到一个地方铁路投资公司的报表，业务模式是与铁路总公司合资建设铁路项目，报表里把对铁路项目的投资计入可供出售金融资产，这个是可行的吗？看了几家其他公司，主要是通过长期股权投资来体现铁路项目的投资的

回答人：chenyiwei
不清楚具体情况，个人理解。主要考虑的问题是：（ 1 ）是否与铁总设立项目公司？（ 2 ）从股权比例、建设和运营的实际决策权、融资的提供等方面来看，是否对该项目公司具有控制、共同控制或重大影响？